臺灣雲林地方法院民事裁定
110年度事聲字第5號
異  議  人  李維倫（即李陳藤之承受訴訟人）

上列異議人與相對人李溪泉間關於依職權裁定訴訟費用額事件，
異議人對於本院司法事務官民國110年5月3日所為110年度司他字
第9號裁定不服，聲明異議，本院裁定如下：
    主  文
異議駁回。
    理  由
一、按當事人對於司法事務官處理事件所為之終局處分，得於處
    分送達後10日之不變期間內，以書狀向司法事務官提出異議
    。司法事務官認前項異議有理由時，應另為適當之處分；認
    異議為無理由者，應送請法院裁定之。法院認第1項之異議
    為有理由時，應為適當之裁定；認異議為無理由者，應以裁
    定駁回之，民事訴訟法第240條之4第1項前段、第2、3項定
    有明文。本院司法事務官於民國110年5月3日以110年度司他
    字第9號裁定(下稱原裁定)異議人「應向本院繳納訴訟費用
    新臺幣玖萬捌仟零貳拾伍元，及自裁定送達之翌日起至清償
    日止，按年息百分之五計算之利息。」上開裁定於同年月7
    日送達異議人，異議人於同年月17日提出異議。司法事務官
    認其異議無理由，送請本院裁定，核未逾10日之法定不變期
    間，並與上開規定相符，先予敘明。
二、異議意旨以：
　　異議人李維倫是遺囑執行人有管理遺產並為執行必要行為之
    職務視為繼承人之代理人，但是被繼承人李陳藤還有繼承人
    ，此筆訴訟費用新臺幣(下同)98,025元應由李陳藤之繼承人
    分攤之，並且繼承人也有同意由李維倫(訴訟代理人)在臺灣
    高等法院臺南分院109年度重上更一字第40號達成調解，因
    此，此筆費用不該只是由異議人李維倫繳納。為此，提出聲
    明異議。
三、經查：
　㈠再審原告李陳藤與再審被告李溪泉間請求支付命令事件(本院
    104年度司促字第2608號)，再審原告李陳藤聲請再審(本院1
    05年度再字第6號)。又再審原告李陳藤聲請訴訟救助（本院
    105年度救字第14號），經本院於105年6月15日裁定准予訴
    訟救助，暫免再審原告李陳藤應繳納之裁判費在案。嗣該訴
    訟事件經本院以105年度再字第6 號判決「再審原告之訴駁
    回。訴訟費用由再審原告負擔。」再審原告李陳藤不服提起
    上訴，經臺灣高等法院臺南分院以105年度重上字第91號判
    決「原判決廢棄；臺灣雲林地方法院104年度司促字第2608
    號支付命令廢棄，被上訴人(即該事件支付命令之聲請)駁回
    ；第一、二審訴訟費用及再審前訴訟程序之訴訟費用，均由
    被上訴人(即再審被告)負擔。」再審被告李溪泉因不服上開
    第二審判決，提起上訴，經最高法院109年度台上字第344號
    案件審理，該第三審之上訴程序中，被上訴人(即再審原告
    ）李陳藤死亡，李維倫為其遺囑執行人，李維倫具狀聲明承
    受訴訟，經最高法院109年度台上字第344號判決「原判決廢
    棄，發回臺灣高等法院臺南分院。」案經發回，經臺灣高等
    法院臺南分院109年度重上更一字第40號案件審理，於訴訟
    進行中，再審原告李陳藤之承受訴訟人李維倫與再審被告李
    溪泉調解成立，於109年11月4日以臺南高等法院臺南分院10
    9年度上移調字第115號成立調解筆錄(下稱系爭確定調解筆
    錄)，該調解成立內容第六項約定為「訴訟費用各自負擔。
    」等情，此經本院依職權調閱前開民事卷宗核閱無訛。
  ㈡本件係異議人李維倫(即李陳藤之承受訴訟人)基於被繼承人
　　李陳藤之遺囑執行人之名義承受再審原告李陳藤與再審被告
　　李溪泉間就請求支付命令事件聲請再審所為之訴訟程序(此
　　有最高法院109年度台上字第344號判決可按），經臺灣高等
　　法院臺南分院109年度上移調字第115號支付命令再審事件成
　　立調解筆錄而確定在案(按調解經當事人合意而成立：調解
　　成立者，與訴訟上和解有同一之效力；和解成立者，與確定
　　判決有同一之效力。民事訴訟法第416條第1項、第380條第1
　　項分別定有明文)。依民事訴訟法第114條第1項之規定，本
　　院依職權以裁定確定訴訟費用額，則本院司法事務官以原裁
　　定命異議人應向本院繳納訴訟費用共計98,025元，並加給裁
　　定送達翌日起至清償日止，按年息百分之5 計算之利息，異
　　議人並不爭執該數額，堪認本院司法事務官核定內容並無違
　　誤。
　㈢異議人雖主張前開支付命令聲請再審事件訴訟費用應由被繼
    承人李陳藤之全部繼承人負擔，原裁定當事人欄未記載其為
    被繼承人李陳藤之遺囑執行人云云。惟查，原裁定係依兩造
    間系爭確定調解筆錄內容，計算訴訟費用及確定異議人應負
    擔之訴訟費用額，當應由異議人先支付全部訴訟費用，至於
    異議人與被繼承人李陳藤之繼承人內部應負擔訴訟費用之比
    例，應由異議人先支付訴訟費用後，再與其他繼承人決定如
    何處理，自非本件確定訴訟費用非訟事件所得審究，且最法
　　院109年度台上字第344號民事判決理由已載明異議人係以被
　　繼承人李陳藤之遺囑執行人身分聲明承受訴訟，原裁定縱未
　　加註異議人為被繼承人李陳藤之遺囑執行人，仍不影響所確
　　定之訴訟費用額係因該身分涉訟所致，是原裁定於法尚無不
　　合，異議意旨指摘原裁定不當，求予廢棄，為無理由，應予
　　駁回。
四、據上論結，本件異議為無理由，依民事訴訟法第240 條之4
　　第3 項後段，裁定如主文。
中　　華　　民　　國　　110 　年　　5 　　月　　31　　日
                  民事第二庭    法  官  楊昱辰

以上正本係照原本作成。
如對本裁定抗告須於裁定送達後10日內向本院提出抗告狀，並應
繳納抗告費新臺幣1,000元。
中　　華　　民　　國　　110 　年　　5 　　月　　31　　日
                                書記官　陳玉珮